【裁判字號】    92,上易,702
【裁判日期】    920827
【裁判案由】    傷害等
【裁判全文】
臺灣高等法院臺南分院刑事判決           九十二年度上易字第七○二號     潛
      上  訴  人  臺灣雲林地方法院檢察署檢察官
      被      告  乙  ○  ○.
右上訴人因被告傷害案件，不服中華民國九十二年六月三日臺灣雲林地方法院九十二
年度易字第一號第一審判決（起訴案號：臺灣雲林地方法院檢察署九十年度偵字第四
五四一號），提起上訴，本院判決如左：
      主      文
原判決關於乙○○部分撤銷。
乙○○被訴部分，公訴不受理。
      理      由
一、公訴意旨略以：張良維於民國（下同）九十年十月十二日晚間九時三十分許，夥
    同乙○○（原名劉建宗）及二名年籍不詳男子，至雲林縣虎尾鎮惠來里二四八號
    丙○○住處，以言詞脅迫丙○○簽發本票以償還互助會款，否則將予以毆打，丙
    ○○迫於無奈，遂簽發面額新臺幣（下同）六萬元本票一張及三萬元本票二張交
    付予張良維。張良維、乙○○復於九十年十月二十五日晚間九時三十分許，至上
    開丙○○住處，向丙○○催討互助會款，乙○○竟以腳踢丙○○胸部，致丙○○
    受有右胸挫傷之傷害，丙○○之妻甲○○見狀後，欲上二樓打電話報警，乙○○
    立即加以阻擋，並出言恫稱：不許報警，否則將予以毆打等語，致告訴人甲○○
    心生畏懼，因認乙○○涉有刑法第三百零四條第一項強制罪、同法第二百七十七
    條第一項傷害罪及同法第三百零五條恐嚇危害安全罪嫌云云。
二、按被告死亡者，應諭知不受理之判決，刑事訴訟法第三百零三條第五款定有明文
    。本件被告乙○○被訴右揭罪嫌部分，原審法院於九十二年六月三日下午四時宣
    判，惟被告於同日上午十一時四十分許死亡，有台中縣太平市戶政事務所九十二
    年八月十三日中縣太戶字第五二○六號答覆表所附被告戶籍資料、臺灣雲林地方
    法院洽辦公務電話記錄單、臺灣雲林地方法院九十二年六月十七日雲院慶刑弘決
    字第○四三二二號函在卷可憑。揆諸前開規定，被告乙○○既已死亡，其被訴部
    分自應諭知不受理判決。原審法院未及審酌被告於辯論終結後死亡之事實，致為
    實體判決，尚有未合。公訴人上訴意旨，執此指摘該部分原判決不當，為有理由
    ，自應由本院就該部分撤銷改判，依法諭知乙○○部分公訴不受理之判決，並不
    經言詞辯論為之。
三、據上論斷，應依刑事訴訟法第三百六十九條第一項前段、第三百六十四條、第三
    百零三條第五款、第三百零七條，判決如主文。
中  華  民  國      九十二      年        八        月      二十七      日
                                臺灣高等法院臺南分院刑事第一庭
                                    審判長法官  茆    臺    雲
                                          法官  李    文    福
                                          法官  蔡    長    林
右正本證明與原本無異。
不得上訴。
                                    法院書記官  李    培    薇
中  華  民  國      九十二      年        八        月      二十八      日


司法院資訊處製作；財團法人民間司法改革基金會備份。
